# 请教陈本为什么融资租赁出租方不计入主营业务收入

提问人：messibird 时间：2017-01-02 11:01:48
现在看到的准则范例，融资出租方初始确认的账面与公允价值差额，都是净额入到营业外收支，为什么不放分别放到收入成本，特别是对于融资出租是主营业务的公司。为什么要视为资产处置？

回答人：chenyiwei
如果是由专业的融资租赁公司作为出租人，则此类交易一般是单纯的融资交易。其长期应收款的折现值通常应当等于从外部购入租赁资产的成本，即租赁资产的公允价值，两者之间应无差异，如有差异金额也很小，不是其收益的主要来源。 但是，对于由设备制造商或经销商为出租人从事融资租赁业务的情况，本质上与分期收款销售业务无异，这种情况下应在租赁期开始日按最低租赁收款额的折现值确认销售收入，将租赁设备成本结转销售成本，而不应将其差额简单地确认为营业外收支。